臺灣嘉義地方法院刑事判決　　　　　　　94年度簡上字第95號
　　上　訴　人
　　即　被　告　甲○○
上列上訴人因違反動產擔保交易法案件，不服本院嘉義簡易庭中
華民國94年4月7日94年度嘉簡字第378號第一審判決（聲請簡易
判決處刑書案號：臺灣嘉義地方法院檢察署94年度發查偵字第48
號），提起上訴，本院管轄之第二審合議庭判決如下：
    主  文
上訴駁回。
甲○○緩刑貳年。
    事  實
一、甲○○於民國91年7月25日，提供其所有車牌號碼2W-6280號
    自小客車，設定動產擔保交易之動產抵押權予台新國際商業
    銀行股份有限公司（下簡稱台新銀行）作為債務之擔保，借
    款新台幣（下同）70萬元，並向交通部公路總局嘉義區監理
    所辦妥110萬元之動產抵押權設定登記，為動產擔保交易之
    債務人，雙方約定自91年8月25日起至95年7月25日止，共分
    48 期償還，每期償還之金額為21,301元，且約定前開設定
    動產抵押之標的物存放處所為嘉義市○○○路55巷13弄6號
    ，於債務未全部清償之前，甲○○不得將標的物遷移、出賣
    、出質或為其他處分。詎甲○○於取得貸款後，僅清償18期
    之分期款，自第19期即93年2月25日起即未依約續繳分期款
    ，並意圖為自己不法之利益，避免台新銀行追索上開自小客
    車，將該車遷移出約定置放處所，並交予其子楊博文使用，
    致債權人台新銀行追索無著而受有損害。
二、案經台新銀行訴由臺灣嘉義地方法院檢察署檢察官偵查後聲
    請簡易判決處刑。
    理  由
一、訊據上訴人即被告甲○○坦承將其所有車牌號碼2W-6280號
    自小客車遷移出約定之置放處所，交給其子使用，自93年2
    月25日起積欠台新銀行借款未清償，且台新銀行迄今尚未追
    索得該自小客車等情，惟辯稱：不知上開自小客車不得遷移
    ，銀行追索未得該自小客車，係因銀行人員未按門鈴追討云
    云。經查，被告右揭犯行業據告訴代理人乙○○、吳志守、
    陳瑞宗、丙○○指訴明確，並有車輛動產抵押權設定契約書
    、動產擔保交易動產抵押設定登記申請書、汽車新領牌照登
    記書、台新銀行汽車貸款申請書暨客戶基本資料表、存證信
    函、外訪報告各二份、還款查詢明細一份在卷可查（見發查
    卷第4-11頁、23-26頁、發查他卷第19-21頁），被告雖以前
    開情詞置辯，惟查，上開被告所簽立之車輛動產抵押契約書
    第8條業已載明債務人即被告應將占有上開自小客車之地點
    通知債權人即台新銀行，非經債權人同意並辦理動產抵押權
    變更，不得任意遷移（見發查卷第5頁），被告係實際簽約
    人，對此自難諉為不知；何況台新銀行於93年1月16日即以
    存證信函通知被告不得遷移系爭自小客車，否則將追究其民
    、刑事責任，有上開存證信函一份在卷可稽（見發查卷第9
    頁），而被告竟仍將車交予其子楊博文使用，且被告迄今仍
    讓台新銀行無法取車，甚至經檢察事務官要求其與其子楊博
    文於偵查庭時，將車輛開至地檢署利銀行取回或檢察事務官
    進行勘驗，該二人竟均以不到庭為避，未加履行，有上述外
    訪報告及該署點名單上批示二份、該署93年6月29日、93年
    10月12日訊問筆錄各一份在卷可查（見發查卷第10-11、30
    、66頁；發查他卷第3頁），足見被告既無法依約償還分期
    款，且蓄意遷移系爭自小客車阻礙銀行求償，難認被告之辯
    解可採，被告具不法利益之意圖，蓄意遷移系爭自小客車，
    造成台新銀行受有損害者甚明。本件事證明確，被告犯行堪
    以認定。
二、核被告甲○○所為，係犯動產擔保交易法第38條之罪。原審
    依刑事訴訟法第449條第1項前段、第454條第2項，動產擔保
    交易法第38條、刑法第11條前段、第41條第1項前段，罰金
    罰鍰提高標準條例第1條前段、第2條，逕以簡易判決判處有
    期徒刑五月，如易科罰金以三百元折算一日，經核其認事用
    法並無不當，量刑亦稱妥適，被告上訴意旨以其不知不可遷
    移系爭自小客車，且願與台新銀行和解而指摘原判決不當云
    云，為無理由，應予駁回。又查，被告前未曾受有期徒刑以
    上刑之宣告，有臺灣嘉義地方法院檢察署刑案資料查註紀錄
    表及臺灣高等法院被告前案紀錄各一件可憑，經此起訴、審
    判之教訓，當知所警惕，信無再犯之虞，且被告已與告訴人
    台新銀行和解，賠償告訴人之損失，有陳報狀乙紙可按，本
    院認其所宣告之刑，以暫不執行為適當，併予宣告緩刑二年
    ，以啟自新。
三、至公訴人雖又以被告前即於91年12月15日與其子楊博文持系
    爭自小客車至嘉義市「南鋒汽車當鋪」典當得20萬元，認被
    告此部分亦涉犯動產擔保交易法第38條之罪，因而擴張原聲
    請簡易判決處刑之犯罪事實。惟查，被告典當系爭自小客車
    之時間為91年12月15日，該行為距離本件被告未能清償分期
    借款之時間（93年2月25日）已逾二年二月，是否與本件經
    檢察官聲請簡易判決處刑，並經本院論罪科刑部分，具有審
    判不可分關係，已有疑問；又被告在典當車輛後，仍持續清
    償分期貸款直至93年2月25日，在該段時間台新銀行是否因
    該典當受有損害，亦有疑問，準此，公訴人擴張之犯罪事實
    與前開經聲請簡易判決處刑，並經論罪科刑之部分，應無審
    判不可分關係，本院自不得加以審理。
據上論結，應依刑事訴訟法第455條之1第1項、第3項、第368 條
，刑法第74條第1款，判決如主文。
本案經檢察官周欣潔到庭執行職務。
中　　華　　民　　國　　94　　年　　7　　月　　11　　日
                            刑事第一庭
                                審判長法　官  許 進 國
                                      法　官  游 悅 晨
                                      法　官  林 坤 志
上列正本證明與原本無異。
本件不得上訴。
中　　華　　民　　國　　94　　年　　7　　月　　11　　日
                                      書記官  黃 意 雯
